Contato

Zona 07; Maringá - PR 55 44 99128 5010 (Mobile) 000jhs@gmail.com

www.linkedin.com/in/joãohenrique-11736b62 (LinkedIn) github.com/Hyperborea284 (Portfolio)

Principais competências

Planejamento estratégico Análise de inteligência de estado Gestão de projetos

Languages

Português Inglês Espanhol

Certifications

Fundamentos de Ethical Hacking: curso prático

FCP - FURUKAWA Certified Professional

Mineração de Emoção em Textos com Python e NLTK

Scrapy: Powerfull Web Scraping & Crawling with Python.

Introdução ao banco de dados MySQL

João Henrique

Professor SEED PR Maringá

Resumo

Sociólogo, pesquisador e professor. Programador e Analista de Inteligência estratégica. Tecnólogo com conhecimentos em Servidores Linux, virtualização Xen e KVM, bash script. Python Segurança da informação, automação e scraping. Possui fortes Habilidades relacionadas ao trabalho em grupo e liderança e Facilidade de comunicação.

https://github.com/Hyperborea284 (privado)

Experiência

Governo do Estado do Paraná Professor fevereiro de 2015 - Presente (6 anos 2 meses) Maringá e Região, Brasil

Planejamento, elaboração e aplicação de aulas de Sociologia no ensino médio e de Fundamentos do Trabalho nos cursos TST - técnico em segurança do trabalho; TMA - técnico em meio ambiente; TED - técnico Em edificações; TDCC - técnico em desenho da construção civil; TAD-técnico de administração. Ensino Religioso.

Universidade Estadual de Maringá Professor Supervisor de Estágio PIBID agosto de 2019 - janeiro de 2020 (6 meses) Maringá, Paraná, Brasil

Supervisão da equipe de estagiários do PIBIB - Ciências Sociais UEM 2019-2020. Preparação dos materiais, aplicação dos conteúdos, monitoramento dos estagiários e avaliação da prática educacional.

SEED - PR Secretaria de Educação do Estado do Paraná Professor temporário fevereiro de 2011 - fevereiro de 2012 (1 ano 1 mês) Maringá e Região, Brasil

Formação acadêmica

Universidade Estadual de Maringá

Pretensão salarial e disponibilidade de horário negociáveis.

bacharel e licenciatura, Ciências Sociais · (2006 - 2012)

AVM Faculdade Integrada

Especialista, Inteligência Estratégica · (2016 - 2017)

Furukawa

Furukawa Certified Professional - FCP Fibra Óptica, Infraestrutura de telecomunicações · (2012 - 2013)

UNESP - Universidade Estadual Paulista "Júlio de Mesquita Filho" Mestrado, Relações Internacionais · (2017 - Não concluído.)

Udemy Academy - Cursos (2016 - Presente)

Docker Mastery with Kubernets + Swarm from a Docker Captain.

Scrapy: Powerfull Web Scraping & Crawling with Python.

Modern Web Scraping with Python using Scrapy Splash Selenium.

ISO/EIC 27001. Information Security Management System.

Bitcoin For Lawyers.

Wordpress para iniciantes.

Wordpress: Construa seu site em Wordpress de forma simples e rápida.

Introdução à linguagem Python

Inteligência Artificial : Sistemas de Recomendação em Python.

Machine Learning r Data Science com Python de A a Z (não concluído).

Mineração de emoção em textos com Python e NLTK.

Introdução à criação de Sites dinâmicos com PHP.

Domine o Sublime Text.

LaTeX do zero ao avançado.

Criando Páginas Web com o GitHub Pages.

Git e contribuições para projetos Open Source.

Desenvolvedor Android Iniciante.

Introdução a banco de dados com MySQL & PHPMyAdmin.

Fundamentos de Ethical Hacking : Curso prático.

Virtualizando com Citrix Xenserver.